臺灣士林地方法院刑事判決
110年度簡上字第62號
公  訴  人  臺灣士林地方檢察署檢察官  
上  訴  人  鄭中豪


上列上訴人即被告因違反藥事法案件，不服本院於中華民國110
年4月16日所為110年度審簡字第93號第一審刑事簡易判決（起訴
書案號：109年度偵字第19831號），提起上訴，本院管轄之第二
審合議庭判決如下：
    主  文
上訴駁回。
    事實及理由
一、經本院審理結果，認第一審以上訴人即被告鄭中豪犯藥事法
    第82條第1項之輸入禁藥罪，處有期徒刑2月，認事用法及量
    刑均無不當，應予維持，並引用第一審判決書記載之事實、
    證據及理由（如附件），證據部分並補充被告於本院審理時
    之自白。
二、被告上訴意旨略以：其雖有輸入含有尼古丁成分的電子菸油
    ，惟其不知道該行為違法，是收到警察通知才知道屬於違法
    行為。其僅高職畢業之智識程度，也不具相關醫藥背景與經
    歷，並不了解相關法律知識，不應科以過重之刑云云。
三、經查，被告於本院業已供承其知電子菸油含有尼古丁成分，
    僅不知輸入尼古丁是犯罪（見本院110 年度簡上字第62號卷
    第30、32、54頁），自無過失輸入之疑。而刑法第16條規定
    ：「除有正當理由而無法避免者外，不得因不知法律而免除
    刑事責任」，是被告縱不知輸入尼古丁是犯罪，亦無從解免
    本案刑責。再按量刑之輕重，係事實審法院得依職權自由裁
    量之事項，茍已斟酌刑法第57條各款所列情狀而未逾越法定
    刑度，不得遽指為違法；又刑罰之量定屬法院自由裁量之職
    權行使，但仍應審酌刑法第57條所列各款事由及一切情狀，
    為酌量輕重之標準，並非漫無限制，在同一犯罪事實與情節
    ，如別無其他加重或減輕之原因，下級審法院量定之刑，亦
    無過重或失輕之不當情形，則上級審法院對下級審法院之職
    權行使，原則上應予尊重（最高法院72年台上字第6696號判
    例、85年度台上字第2446號判決意旨參照）。準此，法官之
    量刑，如非有上揭明顯違法之情事，自不得擅加指摘其違法
    或不當。而查，原審判決已敘明量刑係審酌被告漠視政府管
    制藥品之政策，恣意輸入未經主管機關許可之禁藥，損及我
    國藥品衛生管理之完整性，併審酌被告輸入禁藥之動機、目
    的係供己施用，且犯後坦承犯行，兼衡其素行、手段、輸入
    禁藥之數量、甫入境即為海關人員查獲之危害程度，暨被告
    自陳高職畢業之教育智識程度、離婚、目前擔任送貨司機，
    月收入約新臺幣3 萬元、尚有1 名子女待其扶養之家庭經濟
    生活狀況等一切情狀，量處被告有期徒刑2月，本院認原審
    所定刑度未逾越法定刑度，復未濫用裁量權，參酌前開所述
    ，即難謂有何違法之處，而難認有被告所稱原審量刑顯然失
    輕，不應科以過重之刑之情形。
四、綜上，原審判決認事用法均無違誤，被告猶以其不知上開行
    為為違法、原審量刑過重為由，提起本案上訴，均無理由，
    應予駁回。
據上論斷，應依刑事訴訟法第455條之1第1項、第3項、第368 條
，判決如主文。
本案經檢察官陳韻中提起公訴，檢察官余秉甄、李清友到庭執行
職務。
中　　華　　民　　國　　110 　年　　10　　月　　19　　日
                  刑事第四庭審判長法  官  楊秀枝
                                  法  官  錢衍蓁
                                  法  官  謝當颺　　　　
以上正本證明與原本無異。
本件判決不得上訴。　　　　　　　　　　　　　　　　　
                                  書記官  郭如君
中　　華　　民　　國　　110 　年　　10　　月　　19　　日